

# Patryk Bakłaj

Junior Front-End Developer

502 486 184



patrykbaklaj@gmail.com



www.patrykbaklaj.pl



www.linkedin.com/in/ patryk-bakłaj-892793123



github.com/patrykbaklaj

### **CELE**

Dzień dobry! Poszukuję swojej pierwszej pracy jako Junior Front-End Developer.

Swoją przygodę z programowaniem zacząłem ponad rok temu, od nauki języka Java. Ostatnie kilka miesięcy spędziłem na nauce technologii front-endowych. Blisko dwumiesięczny, **intensywny bootcamp Coders Lab** uświadomił mi, że Front End Development to droga pełna wyzwań i możliwości, a praca z kodem daje wiele satysfakcji. Szukam miejsca, które umożliwi mi **dalszy rozwój, głębsze poznanie technologii** oraz gdzie będę mógł nadal **uczyć się** od bardziej doświadczonych kolegów.

Zachęcam do kontaktu.

#### DOŚWIADCZENIE

Food Consulting Group / 06.2014 - do dziś Właściciel. Konsultant, audytor, trener.

Eco Group / 01.2012 - 06.2014

Kierownik Działu Konsultingu

C.Z.P.S. Eco Food sp. z o.o. / 04.2010 - 12.2011 Specjalista ds. rozwoju

#### **CERTYFIKATY**

#### **CODERS LAB BOOTCAMP**

Become Front-End Developer. 19.03.2017 - 19.05.2017 240h

# **ALX BOOTCAMP**

Nauka Programowania i język Java 15.11.2016 - 02.12.2016 80h

## **EDUKACJA**

+ Uniwersytet Ekonomiczny w Poznaniu /
02.2010 - 07.2011
MAGISTER

Zarządzanie i inżynieria produkcji specjalność: zarządzanie jakością produktów.

H Uniwersytet Ekonomiczny w Poznaniu / 10.2006 - 02.2010

Towaroznawstwo specjalność: menedżer produktu.

#### **TECHNOLOGIE**

HTML 5

CSS / Sass

JavaScript + ES6

JQuery

RWD + Bootstrap

ReactJS

Git + Github

Java SE

# **UMIEJĘTNOŚCI**

